【裁判字號】    98,交聲,480
【裁判日期】    980331
【裁判案由】    聲明異議
【裁判全文】
臺灣高雄地方法院交通事件裁定         98年度交聲字第480號
原處分機關  高雄市政府交通局
異  議  人  乙○○
即受處分人
上列受處分人因聲明異議案件，對於高雄市交通事件裁決所98年
2 月23日所為之處分（原處分：高市交裁字第裁32-BD0000000號
）聲明異議，本院裁定如下：
    主  文
原處分撤銷。
乙○○汽車駕駛人，行經有燈光號誌管制之交岔路口闖紅燈，處
罰鍰新臺幣貳仟柒佰元，並記違規點數點。
    理  由
一、原處分意旨略以：異議人即受處分人乙○○於民國97年11月
    6 日17時49分許，駕駛車號ZT－5001號自用一般小客車，行
    經高雄市○○路與高速西側便道有燈光號誌管制之交叉路口
    ，有紅燈右轉行為，經拍照採證逕行舉發，依道路交通管理
    處罰條例第53條第2 項之規定，裁處罰鍰新臺幣（下同）90
    0 元，並依同條例第63條之規定，記違規點數3 點等語。
二、聲明異議意旨則以：異議人係遵從交通值勤人員之指揮，駕
    駛車輛快速直行通過時，適逢另一位控管號誌之值勤人員變
    換號誌燈，造成後輪穿越停止線，待指揮異議人駕駛車輛通
    過後，才指揮後面車輛停止前進，此外，異議人係直行，並
    非右轉，因此原處分以紅燈右轉予以裁罰，有所違誤，應予
    撤銷，改為不罰之諭知等語。
三、按汽車駕駛人，行經有燈光號誌管制之交岔路口闖紅燈者，
    處新臺幣1,800 元以上5,400 元以下罰鍰，並記違規點數3
    點，道路交通管理處罰條例第53條第1 項、第63條第1 項第
    3 款分別定有明文。次按車輛面對圓形紅燈表示禁止通行，
    不得超越停止線或進入路口，道路交通標誌標線號誌設置規
    則第206 條第1 項第5 款亦有明文。再依違反道路交通管理
    事件統一裁罰基準表規定，小型車駕駛人行經有燈光號誌管
    制之交岔路口闖紅燈者，期限內繳納或到案聽候裁決者，應
    予裁處罰鍰新臺幣2,700 元。經查：
  (一)本件異議人於前揭時間，駕駛上開自小客車直行通過上開路
    口，遭相機測照後逕行舉發，為異議人所不爭執，且有採證
    照片2 張、舉發違反道路交通管理事件通知單、違反道路交
    通管理事件裁決書各1 份在卷可稽。
  (二)依上開採證照片所示，2 張照片所顯示之燈號均為紅燈，其
    中第1 張照片顯示紅燈亮起已經過1.7 秒時，車號ZT－5001
    號自小客車之車身甫通過路口停止線，第2 張照片則顯示紅
    燈亮起已經過2.6 秒時，上開自小客車已超越斑馬線，後輪
    壓在斑馬線上，且異議人時速為21公里。且依2 張照片所示
    ，現場有一值勤員警高舉指揮棒，是異議人既於紅燈亮起，
    且員警高舉指揮棒後，仍繼續前進通過停止線往前直行，自
    有闖紅燈之違規無疑。
  (三)至異議人雖稱係遵從交通值勤人員之指揮，駕駛車輛快速通
    過時，適逢另一位控管號誌之值勤人員變換號誌燈，造成後
    輪穿越停止線，待指揮異議人駕駛車輛通過後，才指揮後面
    車輛停止前進云云，惟依照片所示，異議人駕駛車輛通過之
    時，值勤人員均係高舉指揮棒，並非如異議人所稱待其通過
    後，始指揮後車停止，況且，異議人雖堅稱現場有兩位值勤
    人員，惟證人即照片上指揮交通之員警甲○○到庭證稱：當
    時只有伊一個人值勤，亦與異議人所稱不符，異議人前揭所
    辯自不足以採信。此外，異議人雖稱當時交通號誌突然轉換
    為紅燈，伊煞車煞不住，惟異議人駕車通過停止線之時速為
    21公里，業如前述，速度亦非甚快，應無無法煞車之理，此
    部分辯稱，亦不可採。
  (四)從而，異議人確有於上開時、地闖越紅燈之事實，應堪認定
    。
四、綜上所述，受處分人確有於上開時、地闖越紅燈之事實，故
    異議人以前開理由聲明異議，雖無理由；然原處分機關卻以
    紅燈右轉裁處，其處分既有不當之處，本院自應撤銷原處分
    ，並參考上揭違反道路交通管理事件統一裁罰基準表所定裁
    罰基準等情狀，爰依道路交通管理處罰條例第53條第1 項、
    第63條第1 項第3 款規定，併諭知異議人如主文第2 項所示
    之處罰，以期適法。
據上論斷，應依道路交通管理處罰條例第87條第2 項，道路交通
案件處理辦法第20條前段，裁定如主文。
中    華    民    國    98    年    3     月    31    日
                      交通法庭  法  官  顏銀秋
上正本證明與原本無誤。
如不服本裁定應於送達後5日內向本院提出抗告狀。
中    華    民    國    98    年    3     月    31    日
                                書記官  董明惠


司法院資訊處製作；財團法人民間司法改革基金會備份。
